# 房屋出租是否需要转为“投资性房地产”

提问人：zico9999 时间：2011-12-15 13:21:39
请教下陈版：目前我公司办公楼作为一项固定资产核算，涉及多个楼层，现在其中几个楼层需要出租~~租赁合同期限为 1 年(可能会每年续签），请问是否有必要转为“投资性房地产”核算?出租房产的营业税，房产税等均在“营业税金及附加核算”，自用部分的楼层房产税在“管理费用”核算？折旧费在“其他业务成本”核算？

回答人：chenyiwei
1 、管理层和董事会等有权机构应对这些楼层的持有意图作出正式的决议，即为出租赚取租金收入之目的而持有。该持有意图应当在相当长一段时间内保持不变。 2 、这些用于出租的楼层应当单独可识别，并且单独办理产权、单独出售不存在法律上的障碍。 3 、应注意满足准则规定的投资性房地产确认的其他条件，例如：同时向租客提供的其他服务不重大等。

提问人：huanlinone 时间：2013-01-28 21:55:46
回复 chenyiwei 的帖子
陈版，设置投资性房地产科目的目的是什么啊，为什么设呢？

回答人：chenyiwei
我理解是为了体现不同的持有目的，即不同的经济利益实现方式造成未来现金流量的风险和报酬特征不同。

提问人：hrtsex 时间：2013-10-30 10:45:34
陈版，确认投资性房地产还必须单独办理产权吗？如只是出租某一层楼，若要确认投资性房地产，还必须对该层楼单独办理产权！！！

回答人：chenyiwei
不一定现在就有单独的产权证，但必须确保在必要时为其单独办理产权证无法律障碍，即如有必要，可随时通过产权证分割等方式为其办理单独的产权，以实现将其对外出售。

提问人：ivancheng 时间：2013-11-04 19:34:29
看上面的帖子，我有如下问题 1 、根据准则解释： 投资性房地产是指为赚取租金或资本增值,或者两者兼有而持有的房地产。投资性房地产应当能够单独计量和出售。 投资性房地产的范围限定为已出租的土地使用权、持有并准备增值后转让的土地使用权、已出租的建筑物。
从其定义来看，投资性房地产应该同时满足“单独计量”和“出售”的条件。但是在其范围中对于出售只限定在“持有并准备增值后转让的土地使用权”，对于建筑物限定在“已出租”。
那么我是不是可以理解定义里面的出售是针对“持有并准备增值后转让的土地使用权”？
2 、另外，您在上面的解释中指明了“不一定现在就有单独的产权证，但必须确保在必要时为其单独办理产权证无法律障碍，即如有必要，可随时通过产权证分割等方式为其办理单独的产权，以实现将其对外出售。”
从我的理解，准则解释里面并没有您提到的这么严格的要求，请问是为什么？

回答人：chenyiwei
1 、可单独出售的条件应适用于所有的投资性房地产，不仅仅是“持有并准备增值后转让的土地使用权”。事实上目前的投资性房地产大部分是“已出租的建筑物”，“持有并准备增值后转让的土地使用权”作为投资性房地产的情况很少见。 2 、这主要是为了体现“可单独计量和出售”的要求，因为具有单独的、权利无瑕疵的产证是将投资性房地产予以出售的必要条件。

提问人：fangzheyu 时间：2013-12-20 17:07:24
请教下陈版：如出租的房屋已作投资性房地产处理，其对应的土地使用权是否应一并转入投资性房地产？

回答人：chenyiwei
在实务中也有这样的处理方法。不过总体来说没有定论，尤其是如果土地使用权年限和房屋建筑物剩余折旧年限差异较大时，这种“一并转入”的方法要很谨慎。

提问人：五老峰 时间：2013-12-21 10:48:40
陈老师，许多情况下，一幢楼只出租几层，能否单独将这几层单独办理产权证，公司也是不清楚的，这种情况下是否就不能用投资性房地产核算呢？还只能继续放在固定资产科目吧？

回答人：chenyiwei
如果在需要对外出售时，可直接进行产权分割并为这几层办理单独的产权证，不存在任何重大的法律障碍，则仍可以确认为投资性房地产。不一定要求现在就已经完成产权的分割。

提问人：wl198281 时间：2018-08-03 09:22:21
请教陈版：如果企业选择不同时将拟出租建筑物对应的土地使用权转入投资性房地产产，那么在之后的计量（假设采用成本法核算投资性房地产）中，确认出租建筑物成本会有不合理的情况，①成本仅包括建筑物折旧，与之相应的土地使用权摊销计入管理费用，实际上企业管理活动并没有使用与出租建筑物相关的土地，但是管理费用中却有摊销费用；②出租建筑物成本包括建筑物折旧和相应土地摊销，就会出现投资性房地产的使用成本中包含了非投资性房地产类长期资产的摊销费用。我个人觉得出租建筑物和相应的土地使用权一起转入投资性房地产更合理些。不知这么说有道理不？

回答人：chenyiwei
可以这样理解。

提问人：嫂嫂自重 时间：2018-10-21 16:32:05
若客户通过司法拍卖途径获得房产，其后登记、纳税环节直接搁置 1 、本身带租约的，但是客户意思竞拍是要扩产 2 、但是竞拍后不纳税、不登记、也不控制，但是房租招收 这种情况比较少见 如果要确认固定资产的话不满足控制的条件，本身是出租，自己也不违约进行开发 如果确认投资性房地产也不合适，因为主观是要扩产的，并非为出租而持有 这种情况下该如何处理？是否要求一定管理层明确表态？ 后期明确自用的话，将拍卖价加上暂估税费减去期间的租金确认原值 如果明确出租再确认投资性房地产，然后补提期间的租金收入和折旧 空档期按照其他非流动资产列报，这样是否合适？因为管理层态度非常模糊

回答人：chenyiwei
还是首先要求管理层明确其意图。在此基础上处理。此期间的租金（即使不确认为投资性房地产）也应单独确认收入，不冲减房屋建筑物成本。同时不应停止计提折旧。